【裁判字號】    89,易,72
【裁判日期】    890307
【裁判案由】    毒品危害防制條例
【裁判全文】
台灣台北地方法院刑事判決                            八十九年度易字第七二號
    公  訴  人  台灣台北地方法院檢察署檢察官
    被      告  甲○○
右列被告因違反毒品危害防制條例案件，經檢察官聲請簡易判決處刑（八十八年度毒
偵緝字第八七號），經本院新店簡易庭受理後（八十八年度店簡字第五六一號），認
為不宜以簡易判決處刑，而簽移本院普通庭處理，本院判決如左：
    主  文
甲○○施用第二級毒品，處有期徒刑肆月，如易科罰金，以參佰元折算壹日。
    事  實
一、甲○○前因施用毒品案件，經本院於民國（下同）八十七年八月二十六日以八十
    七年度毒聲字第八０六號裁定送觀察、勒戒後，認無繼續施用毒品傾向，由台灣
    台北地方法院檢察署檢察官於八十七年九月十六日以該署八十七年度偵字第一五
    二一六號案件不起訴處分確定。詎仍不知悔改，又於八十八年五月七日十四時五
    十五分許之前四日內某時（不含八十八年五月六日二十一時四十分許至八十八年
    五月七日十四時五十五分許之時間，惟起訴書僅載為五月上旬某日），在台東縣
    台東市○○路一七二號即頑皮豹電玩遊藝場內，施用第二級毒品安非他命一次。
    嗣甲○○因另涉嫌賭博案件，經警於八十八年五月六日二十一時四十分許查獲後
    移送至台灣台東地方法院檢察署檢察官偵訊（此部份情節已經台灣台東地方法院
    判決無罪確定），經該署檢察官於訊問完畢後之八十八年五月七日十四時五十五
    分許採尿送驗，發現甲○○之尿液內呈有第二級毒品安非他命之反應，始得知上
    情。其後甲○○經本院於八十八年八月七日以八十八年度毒聲字第二０一九號裁
    定送觀察、勒戒後，認有繼續施用毒品傾向。
二、案經台灣台東地方法院檢察署檢察官自動檢舉呈請台灣高等法院檢察署令轉台灣
    台北地方法院檢察署檢察官聲請簡易判決處刑，本院改適用通常程序審理。
    理  由
一、訊據被告甲○○矢口否認有何施用毒品安非他命之行為，辯稱伊並未施用毒品安
    非他命，至於尿液中雖檢出有安非他命之反應，可能係因當時在電玩店上班，工
    作環境複雜，因此不小心吸到二手安非他命所導致云云。
二、惟查：
（一）被告甲○○於八十八年五月七日十四時五十五分許經台灣台東地方法院檢察署
      檢察官採集尿液送驗結果，已發現其內確呈有甲基安非他命陽性反應，此有台
      東縣衛生局八十八年六月一日八十八衛六字第００四七四三號函及所附台東縣
      衛生局煙毒麻醉藥品類委託檢驗結果通知書乙紙在卷足考，嗣經本院再將上開
      尿液送請複驗結果，亦發現該尿液內的確呈有甲基安非他命之陽性反應，此亦
      有法務部調查局八十九年二月九日第00000000號檢驗通知書乙紙在卷
      可稽，因此被告甲○○應有施用毒品安非他命之行為，已無可疑；再揆諸本件
      被告甲○○係在八十八年五月六日二十一時四十分許為警查獲並移送台灣台東
      地方法院檢察署偵辦，而於八十八年五月七日十四時五十五分許經該署檢察官
      經採尿發現有甲基安非他命之反應，而揆諸甲基安非他命經口服投與後，約百
      分之九十於九十六小時內自尿中排出，最長可能不會超過四日等情，復據行政
      院衛生署藥物食品檢驗局八十一年二月八日（８１）藥檢壹字第００一一五六
      號函文敘述明白，又被告甲○○亦自承其於為警查獲前四日內均在台東縣台東
      市○○路一七二號即頑皮豹電玩遊藝場內並未外出（參本院八十九年一月十八
      日訊問筆錄），因此總合上述，本件被告甲○○應在八十八年五月七日十四時
      五十五分許之前四日內某時（惟八十八年五月六日二十一時四十分許至八十八
      年五月七日十四時五十五分許之時間，被告甲○○已為警查獲而移送上開檢察
      署偵辦中，自不可能另有施用毒品安非他命之事情，附此說明），曾在前述台
      東縣台東市○○路一七二號即頑皮豹電玩遊藝場內，應有施用毒品甲基安非他
      命之行為，應可認定。
（二）至於被告甲○○雖另辯稱其可能因吸用二手安非他命導致尿液中呈有甲基安非
      他命之反應，惟查有關「若非共處於空間密閉狹小，並故意大量吸入該氣體，
      應不致於尿液中代謝出煙毒或甲基安非他命反應」各節，已據法務部調查局八
      十三年九月十七日（８３）發技（一）字第八三一００一八五號函文記載清楚
      ，因此被告甲○○若無「故意」大量施（吸）用甲基安非他命之舉止，則其尿
      液中豈會檢出前述甲基安非他命反應之理？是知被告甲○○所辯及否認曾經故
      意施用安非他命各語，即無非飾卸之詞，不足採信。
（三）又被告甲○○於八十七年八月二十六日曾因施用毒品案件，經本院以八十七年
      度毒聲字第八０六號裁定送觀察、勒戒後，認無繼續施用毒品之傾向，由台灣
      台北地方法院檢察署檢察官於八十七年九月十六日以該署八十七年度偵字第一
      五二一六號不起訴處分確定，此有台灣高等法院被告全國前案紀錄表附卷可按
      。其於五年內再犯毒品危害防制條例第十條之罪，經裁定送觀察勒戒，認有繼
      續施用毒品傾向一節，復有本院八十八年度毒聲字第二０一九號裁定及台灣台
      北看守所附設勒戒處所八十八年十月三十日有無繼續施用毒品傾向證明書一份
      附卷可參。從而本件事證明確，被告甲○○犯行，堪以認定。
三、核被告甲○○所為，係犯毒品危害防制條例第十條第二項之施用第二級毒品罪。
    爰審酌被告甲○○前於八十六年間即曾因施用安非他命經法院判刑確定並執行完
    畢（此有被告前科資料附卷足按），嗣經觀察、勒戒後，猶不知悔改仍為本件施
    用毒品安非他命之情事，顯見其並無確切戒斷施用毒品之決心，其犯罪之手段、
    所生危害非重，犯罪後矢口否認犯行，飾詞狡辯及曾經逃亡而規避觀察、勒戒之
    執行等犯罪後之態度及其他一切情狀，量處如主文所示之刑，並諭知易科罰金之
    折算標準。
據上論斷，應依刑事訴訟法第四百五十二條、第二百九十九條第一項前段，毒品危害
防制條例第十條第二項，刑法第十一條前段、第四十一條、罰金罰鍰提高標準條例第
二條判決如主文。
本案經檢察官許永欽到庭執行職務。
中      華      民      國      八十九     年     三      月    七      日
                                     台灣台北地方法院刑事第九庭
                                         法      官  蕭胤瑮
如不服本判決，應於送達後十日內，向本院提出上訴狀。
附錄：本案論罪科刑法條全文
毒品危害防制條例第十條
施用第一級毒品者，處六月以上五年以下有期徒刑。
施用第二級毒品者，處三年以下有期徒刑。


司法院資訊處製作；財團法人民間司法改革基金會備份。
